福建高等法院金門分院刑事裁定
110年度抗字第7號
抗  告  人  
即  被  告  莊竣中


上列抗告人因竊盜等案件，不服福建金門地方法院中華民國110
年11月1日具保停止羈押聲請之裁定（110年度聲字第52號），提
起抗告，本院裁定如下：
    主  文
抗告駁回。
    理  由
一、原裁定意旨略以：抗告人即被告莊竣中因竊盜等案件，經訊
    問後，認有刑事訴訟法第101條之1第1項第5款之羈押原因及
    必要，自民國110年10月8日起予以羈押。參諸被告所犯加重
    竊盜犯行之次數、頻率，足見有反覆實施同一犯罪之虞，原
    羈押之原因仍存在，且案件雖已審結，然尚未確定，命其具
    保等強制處分均不足以確保日後審判程序之進行及防衛社會
    治安，復無刑事訴訟法第114條所列不得駁回具保聲請之事
    由，是為確保將來訴訟、執行程序得順利進行及避免被告反
    覆再犯，仍有繼續羈押之必要，而駁回被告具保之聲請等語
    。
二、抗告意旨略以：伊已全部坦承犯行，保證不會再犯。家中有
    祖母、父母、兩名女兒分別就讀大學二年級及高職三年級，
    伊非常思念家人，且家人也需要安撫，希望可以返家開遊覽
    車以維持家人生計，請准予具保停止羈押等語。
三、按被告經法官訊問後，認為犯刑法第320條、第321條之竊盜
    罪，其嫌疑重大，有事實足認為有反覆實行同一犯罪之虞，
    而有羈押之必要者，得羈押之，刑事訴訟法第101條之1第1
    項第5款定有明文。又法院為羈押之裁定時，其本質上係屬
    為保全被告使刑事訴訟程序得以順利進行，或為保全證據，
    或為擔保嗣後刑之執行程序，或為防止被告反覆施行同一犯
    罪，而對被告實施剝奪其人身自由之強制處分，法院僅須在
    外觀上審查被告犯罪嫌疑是否重大，及有無賴此保全偵、審
    程序進行或執行而為此強制處分之必要，關於羈押原因之判
    斷，尚不適用訴訟上之嚴格證明原則，只需檢察官提出之證
    據在形式上足以證明被告犯罪嫌疑為已足。至於被告有無繼
    續羈押之必要，則由法院以上述羈押之目的依職權為目的性
    之裁量為其裁量標準，除被告犯罪嫌疑已屬重大外，自當基
    於訴訟進行程度、犯罪性質、犯罪實際情狀及其他一切情事
    ，審慎斟酌有無上開保全或預防目的，依職權妥適裁量，俾
    能兼顧國家刑事追訴、刑罰權之順暢執行及人權保障而為認
    定，故受羈押之被告除有刑事訴訟法第114條所列情形之一
    ，經具保聲請停止羈押不得駁回外，如以其他原因聲請具保
    停止羈押，其准許與否，事實審法院本有自由裁量之職權（
    最高法院106年度台抗字第156號、103年度台抗字第129號裁
    定意旨參照）。
四、經查：
  ㈠抗告人因竊盜等案件，經原審法院訊問後，認有刑事訴訟法
    第101條之1第1項第5款之羈押原因及必要，自110年10月8日
    起予以羈押。嗣抗告人聲請具保停止羈押，原審法院以其仍
    具有羈押原因及必要，於110年11月1日裁定駁回聲請。
　㈡本件依卷附事證，堪認抗告人涉犯刑法321條第1項加重竊盜
    罪之犯罪嫌疑重大，且抗告人自110年1月至8月間，在金門
    縣三鄉鎮，涉犯3次加重竊盜犯行，並與趙秀龍等人共犯6次
    加重竊盜犯行，有事實足認有反覆實施竊盜之虞，具有刑事
    訴訟法第101條之1第1項第5款之羈押原因。又抗告人所為犯
    行本質上原具有反覆、延續實行之特徵，其於110年5月13日
    因涉嫌加重竊盜案件經警方調查詢問，有警詢筆錄在卷可稽
    （見金城警刑字第1100005499號卷第1至10頁，電子卷證光
    碟見本院卷證物存置袋），猶於同年7、8月間，再與趙秀龍
    等人共犯3次加重竊盜犯行，足見抗告人之客觀外在條件並
    未有明顯之改變，國家刑事偵查權之行使仍不足阻斷抗告人
    犯罪可能性，其所稱保證不會再犯一節顯乏事證可佐，而有
    事實足認有反覆實施刑法第321條第1項加重竊盜犯行之虞，
    且非予羈押，將難以避免其再犯之可能，而有羈押之必要性
    。原審斟酌卷內事證，認符合羈押要件，並參酌抗告人犯行
    所生之危害、對其自由拘束之不利益及防禦權行使限制之程
    度後，認非予羈押，國家審判及刑罰權即有難以實現之危險
    ，因而認駁回抗告人具保停止羈押之聲請，於目的與手段間
    之衡量，並無明顯違反比例原則情形，亦無違法或不當可言
    。抗告意旨所執前開情詞，均不符合具保停止羈押之要件。
    是其援以指摘原裁定不當，請求具保停止羈押，核無理由，
    應予駁回。
據上論斷，應依刑事訴訟法第412條，裁定如主文。 
中　　華　　民　　國　　110 　年　　11　　月　　 19 　日
                  刑事庭審判長法　官　陳真真
                              法　官　張　震
                              法　官　許志龍
以上正本證明與原本無異。
本件不得再抗告。
                              書記官  方柏濤
中　　華　　民　　國　　110 　年　　11　　月　　 19 　日